臺灣臺中地方法院交通事件裁定　　　　95年度交聲字第1301號
原處分機關　交通部公路總局臺中區監理所
異　議　人
即受處分人　乙○○
上列受處分人因違反道路交通管理處罰條例案件，對於交通部公
路總局臺中區監理所臺中市監理站中華民國95年12月5日所為之
裁決（原處分案號：中監違字第裁60─GD0000000號裁決書），
聲明異議，本院裁定如下：
    主  文
異議駁回。
    理  由
一、原處分意旨略以：異議人即受處分人乙○○於民國九十五年
    九月二十一日上午九時二分許，駕駛其所有車牌號碼二一三
    一－ＦＹ號自用小客車，行經臺中市○○路、寧夏路口，因
    駕車行經有燈光號誌管制之交岔路口闖紅燈（直行）違規，
    經臺中市警察局第六分局執勤員警以其有違反道路交通管理
    處罰條例第五十三條第一項規定之行為逕行掣單舉發。嗣經
    受處分人依限期申訴，原處分機關函請原舉發單位調查結果
    ，仍認受處分人有前開違規行為，原處分機關乃依同法第五
    十三第一項規定，於九十五年十二月五日裁處受處分人罰鍰
    新臺幣（下同）二千七百元，並記違規點數三點，逾期則依
    裁決書處罰主文規定裁處，於法並無不合等語。
二、本件聲明異議意旨略以：異議人於九十五年九月二十一日駕
    駛所有車牌號碼二一三一－ＦＹ號自用小客車，於臺中市○
    ○路三六號公司門口遭警要求察看證件，該員警說其闖紅燈
    要開罰單，其深感莫名其妙云云。
三、按汽車駕駛人，行經有燈光號誌管制之交岔路口闖紅燈者，
    處一千八百元以上五千四百元以下罰鍰；汽車駕駛人有同條
    例第五十三條情形者，除依原條例處罰鍰外，並記違規點數
    三點，道路交通管理處罰條例第五十三條第一項及同條例第
    六十三條第一項第三款分別定有明文。
四、經查：
  (一)本件異議人即受處分人乙○○於前揭時、地，駕駛車牌號碼
    二一三一－ＦＹ號自用小客車，行經臺中市○○路、寧夏路
    口，有駕車行經有燈光號誌管制之交岔路口闖紅燈（直行）
    之違規情事，業據證人即原舉發員警甲○○到庭具結證稱：
    九十五年九月二十一日當天，其係執行整理交通、舉發違規
    之勤務，在路上巡邏，當時臺中市○○路是紅燈，車牌號碼
    二一三一－ＦＹ號自用小客車在成都路上行經寧夏路，該車
    在路口稍停下而又直行闖越紅燈，其距該車一百公尺，從後
    面跟上，於該車停放臺中市○○路三八號騎樓時，受處分人
    下車是一名女子，其告知伊闖紅燈並向之索取行照、駕照，
    並開單告發，受處分人當時拒絕簽收等語（見本院九十五年
    一月十五日訊問筆錄），並有臺中市警察局中市警交字第Ｇ
    Ｄ0000000號舉發違反道路交通管理事件通知單一紙
    及臺中市警察局第六分局九十五年十月三十日中分六警交字
    第０九五００四八三一一號函附卷可稽。查證人即警員甲○
    ○僅係執勤員警，其與受處分人間應無嫌隙，並係毫不相識
    之人，且目睹及舉發受處分人之上開違規情事，衡情應無設
    詞攀誣、或虛構違規事實以陷害受處分人之理，並據其上揭
    說明，亦應無誤看或誤為判斷之情事。況警員執行公務本身
    受行政懲處責任之監督，到庭具結作證以擔保其真實性，殊
    無，而刻意誣陷受處分人之必要，因此可信賴警員甲○○前
    開陳述為真實。
　(二)受處分人雖辯稱警方既然要開罰單，就應負舉證責任，理應
    附上照片或影象佐證云云。惟按交通勤務警察或依法令執行
    交通稽查任務人員，開單舉發違反道路交通管理處罰條例所
    列之違規事實，經公路主管機關或警察機關所為之裁決處罰
    ，本質上為行政處分，係公務員基於職務上權利，依法就特
    定之具體事件所為，並具有公法上效果之單方行政行為。而
    根據公務員為公法上行為具有公信力之原則，該行政處分當
    可被推定為真正，且其據以依法處分之事實認定，亦應可推
    定為正確無誤，故本此公信原則，立法者乃賦予行政機關違
    反道路交通事件統一裁罰基準及處理細則等相關規定，使交
    通勤務警察或依法令執行交通稽查任務人員得當機處分，以
    達成維護交通秩序及公共安全之行政目的。查原處分機關裁
    決受處分人駕車行經有燈光號誌管制之交岔路口闖紅燈，乃
    引據舉發通知單為證。而舉發本件違規事件之證人即員警甲
    ○○，就本件如何查獲並舉發之經過，亦於本院調查時到庭
    證述無訛，已如前述；而證人甲○○本人親身見聞受處分人
    駕駛號自用小客車行經有燈光號誌管制之交岔路口闖紅燈之
    事實，對事實最為明瞭，其就整個舉發經過描述具體、清楚
    ，且舉發當時為上午九時二分、相距一百公尺、與受處分人
    所駕之車間無其它車輛等不影響視線因素，應可認定證人甲
    ○○之陳述為可採信。
    綜上所述，足徵本件受處分人確有駕駛前開自用小客車，於
    上述時、地闖紅燈之違規事實，故受處分人前開所辯，尚無
    足採信。從而，原處分機關所為之處分，並無違法不當，本
    件異議為無理由，應予駁回。
五、據上論斷，應依道路交通管理處罰條例第八十七條第二項、
    道路交通案件處理辦法第十九條，裁定如主文。
中　　華　　民　　國　　96　　年　　2 　　月　　13　　日
                    交通法庭  法  官    陳  葳
上正本證明與原本無異。
如不服本裁定，應於送達後五日內，向本院提出抗告狀。
                                書記官  張雅如
中　　華　　民　　國　　96　　年　　2 　　月　　14　　日
